臺灣臺中地方法院民事判決
110年度中小字第3634號
原  告  王彩榕
被  告  梁騰翃（原名梁博鈞）
              
上列當事人間不當得利事件，本院於民國111年1月19日言詞辯論
終結，判決如下：
    主      文
被告應給付原告新臺幣16783元，及自民國110年10月24日起至清
償日止，按年息5%計算之利息。
訴訟費用新臺幣1000元由被告負擔。
本判決得假執行。
    事實及理由
一、原告主張：原告於民國109年10月30日14時26分許，以網路 
     銀行匯款，錯匯美金600.91元，折合新臺幣(下同)16783元
      至被告帳戶，爰依不當得利之法律關係，請求判決如主文
      第1項所示。
二、被告則以：原告為「繽紛世界股份有限公司」(下稱繽紛公
    司)及「聯聚東方有限公司」(下稱聯聚東方公司)代表人，
    原告於105年、106年間，以發放制度獎金及返還投資本金之
    方式，向被告等人吸金，被告於105年7月28日至105年7月30
     日，匯款11700元至繽紛公司帳戶、106年3月10日匯款1486
    3元 至聯聚東方公司帳戶、106年3月27日匯款45000元至原
    告帳戶，被告合計被騙71536元，爰依民法第334條第1項規
    定主張抵銷等語置辯，請求駁回原告之訴。
三、當事人主張有利於己之事實者，就其事實有舉證責任，民事
    訴訟法第277條定有明文，又同法第400條第2項對經裁判之
    抵銷數額，復明定有既判力，則主張抵銷之當事人就其主張
    抵銷之債權及數額確實存在之事實自負有舉證責任(最高法
    院88年度台上字第3398號民事裁判參照)。原告有本件錯匯
    款之事實，為被告所不爭執，依上開說明，被告應對原告有
    損害賠償債權得主張抵銷之事實，負舉證之責任。對此，被
    告固提出繽紛公司、聯聚東方公司登記公示資料、匯款單、
    存摺內頁、LINE通話紀錄等件為證，惟上開證據僅能證明被
    告有投資原告所經營公司之事實，惟對於原告有何詐騙被告
    之行為，並未舉證以實其事，則被告抗辯以損害賠償債權抵
    銷原告本件不當得利請求，自無可採。從而，原告依不當得
    利之法律關係，請求判決如主文第1項所示，為有理由，應
    予准許。
四、本件為小額訴訟，應依職權宣告假執行。
五、訴訟費用負擔之依據：民事訴訟法第78條。
中　　華　　民　　國　　111 　年　　2 　　月　　23　　日
                       臺中簡易庭  法  官  劉正中
以上為正本，係照原本作成。
如不服本判決，應於送達後20日內，以判決違背法令為理由，向
本院提出上訴狀並表明上訴理由（上訴理由應表明一、原判決所
違背之法令及其具體內容；二、依訴訟資料可認為原判決有違背
法令之具體事實），如於本判決宣示後送達前提起上訴者，應於
判決送達後20內補提上訴理由書（須附繕本）。
中　　華　　民　　國　　111 　年　　2 　　月　　23　　日
                               書記官  江婉君